VÕ TẤN ĐẠT

Hồ Chí Minh - votan.it@gmail.com - 0385262510

https://qithub.com/datvt243 - https://www.linkedin.com/in/datvt243/ - https://datvt243.qithub.io

Frontend developer với 3 năm kinh nghiệm Vuejs và trên 4 năm phát triển giao diện người dùng. Thành thạo tối ưu hóa hiệu suất và thiết kế đáp ứng cho khả năng tương thích trên nhiều thiết bị. Có kỹ năng giải quyết vấn đề mạnh mẽ và làm việc hiệu quả cả độc lập lẫn trong nhóm. Tìm kiếm cơ hôi để phát triển thêm kỹ năng và đóng góp vào các dư án sáng tạo.

KŸ NĂNG

· backend: ádfasdfas sadfasdf

• other: vuejs, adsf, sadf, dá ád

KINH NGHIỆM LÀM VIỆC

FRONTEND DEVELOPER

12/2021 - 12/2023

JOBTEST

- Phát triển hệ thống phần mềm quản lý nhân sư AiHR với các module bao gồm Quản lý tổ chức, chấm công, tính lượng và tuyển dụng...
- Xây dựng các chức năng hiển thị danh sách dữ liệu, tăng sự tương tác của người dùng. Cập nhật, chỉnh sửa và xóa các thao tác một cách hiệu quả. Xử lý dữ liệu chấm công để tính lương chính xác.
- Quản lý các thao tác nhập và xuất dữ liêu bằng Excel, giúp hiệu quả làm việc trong việc trích xuất dữ liêu báo cáo.
- Thể hiện kỹ năng giải quyết vấn đề mạnh mẽ, nhanh chóng xác định và giải quyết các vấn đề quan trọng trong quá trình phát triển, giảm thiểu các lỗi và cải hiện sự ổn định của phần mềm.
- Tham gia các buổi phản hồi khách hàng, thực hiện các cải tiến UI/UX cũng như cập nhật các các tính năng theo yêu cầu thay đổi của khách hàng
- Di chuyển mã nguồn front-end sang TypeScript, giảm số lượng lỗi runtime và cải thiện chất lượng mã nguồn và khả năng bảo trì tổng thể.
- Có kinh nghiệm làm việc với: Vuejs, typescript, mongo, laravel

HTML CODER (HTML, CSS, JQUERY)

07/2019 - 10/2021

FASTCODING

- Chuyển đổi các thiết kế PSD sang HTML với độ chính xác pixel hoàn hảo, đảm bảo 100% tính đáp ứng.
- Phát triển trang web thuê ngoài cho Nhật Bản, đảm bảo tuân thủ các tiêu chuẩn của w3school và tăng sự tương tác của người dùng.
- Đóng góp vào các sáng kiến chia sẻ kiến thức của nhóm, tổ chức các buổi workshop về công cụ và kỹ thuật mới, giúp nâng cao kỹ năng và hiệu quả của đội ngũ phát triển.
- Có kinh nghiệm làm việc với: GruntJS, PugJS, SASS, SCSS, Jquery, Git, các kỹ thuật tối ưu hóa cross-browser và công cụ dành cho nhà phát triển.

HTML CODER (HTML, CSS, JQUERY)

08/2016 - 07/2019

VIETRY

• Chuyển đổi các thiết kế PSD sang HTML với độ chính xác pixel hoàn hảo, đảm bảo 100% tính đáp ứng.

HTML CODER (HTML, CSS, JQUERY)

11/2014 - 12/2016

ZAGO

• Chỉnh sửa và phát triển các trang web WordPress và Shopify. Chuyển đổi các tệp PSD sang HTML.

DƯ ÁN

PHẦN MỀM QUẢN LÝ NHÂN SỰ AIHR

12/2021 - 12/2023

Frontend Developer

- Mô tả: AiHR là một phần mềm quản lý nhân sự trên nền tảng web với các module quản lý phòng ban, quản lý nhân viên, chấm công, tuyển dung và tính lương...
- Vai trò: Vị trí phát triển front-end, đã triển khai các chức năng CRUD cho từng module, góp phần tăng hiệu quả công việc và cải thiện hiêu suất phần mềm. Tham gia xây dưng các chức năng mới theo yêu cầu.
- Trách nhiêm:
 - Đảm bảo các chức năng hoạt động hiệu quả, chính xác
 - Tối ưu hóa mã để cải thiên hiệu suất và dễ dàng chỉnh sửa, cập nhật
 - Nghiên cứu công nghệ mới để nâng cao các dự án hiện tại.
- Công nghệ: Vue.js (2 và 3), MongoBD, Lavaral, Gitlap
- Nhóm: Tham gia vào quá trình phát triển nhóm dự án từ 3 thành viên, hiện tại là 8 thành viên.

Học VẤN

Trường: Cao đẳng kỹ thuật Cao Thắng

- Tốt nghiệp chuyên ngành Công nghệ thôn tin.
- Trong quá trình học, tích lũy kiến thức về cài đặt website, thiết kế phần mềm, sửa chữa, thay thế máy tính và phần cứng. Phát triển kỹ năng phân tích và giải quyết vấn đề, tư duy logic.

NGOẠI NGỮ

• English (Basic)